【裁判字號】    98,上易,2772
【裁判日期】    981130
【裁判案由】    竊盜
【裁判全文】
臺灣高等法院刑事判決                98年度上易字第2772號
上  訴  人
即  被  告  甲○○
                    （另案於臺灣臺北監獄執行中）
上列上訴人因竊盜案件，不服臺灣臺北地方法院98年度易字第23
27號，中華民國98年9 月30日所為之第一審判決（起訴案號：臺
灣臺北地方法院檢察署98年度偵字第18440 號，移送併案審理案
號：臺灣臺北地方法院檢察署98年度偵字第18559 號），提起上
訴，本院判決如下：
    主  文
上訴駁回。
    理  由
一、按不服地方法院之第一審判決而上訴者，應向管轄第二審之
    高等法院為之。上訴書狀應敘述具體理由。上訴書狀未敘述
    上訴理由者，應於上訴期間屆滿後二十日內補提理由書於原
    審法院，逾期未補提者，原審法院應定期間先命補正。第二
    審法院認為上訴書狀未敘述理由或上訴有第362 條前段之情
    形者，應以判決駁回之，但其情形可以補正而未經原審法院
    命其補正者，審判長應定期間先命補正。刑事訴訟法第 361
    條、第367 條分別定有明文。所謂不服第一審判決之具體理
    由，係指依據卷內訴訟資料，具體指摘第一審判決關於認定
    事實、適用法律及量刑等項，有違法或不當之情形而言，此
    為提起第二審上訴之法定要件。倘上訴人之上訴書狀或補提
    之上訴理由書，雖有敘述上訴理由，惟並未具體敘述第一審
    判決有上述違法、不當情形，即與未敘述具體理由無異，所
    為上訴，即不符合上訴之法定要件。
二、原審判決以：
（一）上訴人即被告甲○○前於民國94年間因偽造文書案件，經
      臺灣桃園地方法院判處有期徒刑6 月確定，送監執行後，
      於96年7 月15日因縮刑期滿執行完畢出獄；又於96年間因
      毒品案件，經臺灣板橋地方法院判處有期徒刑6 月確定，
      因適逢中華民國九十六年罪犯減刑條例施行，經減刑為有
      期徒刑3月，並於97年9月30日縮刑期滿執行完畢出獄。詎
      仍不知悔改，因無缺錢購買毒品施用，基於意圖為自己不
      法所有之犯意聯絡，與年籍不詳綽號「小潘」之成年男子
      ，於98年2月25日下午3時許至臺北縣新店市○○街9巷7號
      被害人鐘文甫住處，由「小潘」持不明物品欲破壞該處大
      門門鎖，惟因無法破壞門鎖，乃由被告徒手將被害人住處
      廁所之紗窗（屬安全設備）紗網扯破後侵入（毀損部分未
      據告訴），竊得照相機、行動電話、遊戲主機、桌上型電
      腦主機、筆記型電腦、掌上型遊樂器各一台、手錶一只、
      皮包、護照夾各一個、Ｋ金戒指二只、Ｋ金耳環三副、Ｋ
      金項鍊三條、Ｋ金鍊子三條、球鞋一雙、撲滿二個（內有
      現金新臺幣約二萬元）等財物後離去，並朋分花用。
（二）並認被告之上開犯行，有下列之證據為憑：
  １、被告迭於警詢、檢察官訊問及原審審理中之自白。
  ２、被害人於警詢時之指訴。
  ３、內政部警政署刑事警察局於98年3月13日出具之刑紋字第0
      980034104號指紋鑑驗書、現場照片等。
    認定被告之自白與事實相符，被告共犯刑法第321條第1項第
    2 款之毀越安全設備竊盜犯行洵堪認定。又考量被告為累犯
    ，量處被告有期徒刑一年二月，並就檢察官請求宣告強制工
    作部分，敘明認定被告尚無強制工作必要之理由。從形式上
    審查，其認事、用法，並未違反法令，或悖離經驗法則、論
    理法則，量刑亦屬允當。
三、被告上訴意旨略稱：原審認為被告係攜帶兇器，破壞大門大
    鎖後侵入被害人住處竊取照相機、行動電話、遊戲主機、桌
    上型電腦主機、筆記型電腦、掌上型遊樂器、手錶、現金等
    財物，但實際上並未竊得那麼多財物，且被告於原審時並未
    詳看指紋鑑定上之指紋是否為被告本人之指紋，請求撤銷原
    判決云云。
四、經查，原審係依據被告於警詢、檢察官偵訊及原審準備程序
    時之供述（詳見偵查卷第11頁、第68頁，原審卷第30頁反面
    ），及現場大門的確有被不明工具破壞之照片三張（附於偵
    查卷第52頁），而認定本件行竊時係先由「小潘」持不明物
    品（無證據證明係屬於兇器）欲破壞被害人住處大門門鎖，
    但因無法順利破壞門鎖，乃由被告徒手將被害人住處廁所之
    紗窗紗網扯破後侵入該住處，亦有原審判決書事實欄之記載
    可憑，並非如被告於上訴狀上所言係認定被告係「攜帶兇器
    ，破壞大門大鎖後侵入被害人住處」，是以，被告此部分之
    上訴理由尚有誤會。又，關於被害人所失竊之上開財物，並
    非需被告實際分得者，始得算入被告之竊盜所得，即只要係
    共犯所共同竊得者，皆屬之；況，被告於檢察官偵訊時對於
    被害人所失竊之財物，業已表示：「是我偷的」（見偵查卷
    第68頁），於原審提示被害人筆錄時，亦供稱：「沒意見」
    （見原審卷第30頁），其於嗣後復表示並未竊得那麼多等語
    ，顯係卸責之詞。再者，警員於被害人報案後，即親赴現場
    ，並在餅乾盒、茶葉罐等採集多枚指紋，經比對後，與被告
    在內政部警政署刑事警察局所留存之指紋卡上之左食指、右
    拇指、左中指、左環指指紋相符，此有內政部警政署刑事警
    察局於98年8 月13日出具之刑紋字第0980034104號鑑驗書暨
    所附之比對照片、指紋卡及現場照片（附於偵查卷第32頁至
    第35頁、第45頁至第51頁）可憑，從而，被告此部分上訴意
    旨亦非屬上訴第二審之具體理由。此外，被告上訴意旨未具
    體指摘原審判決關於認定事實、適用法律及量刑等事項，究
    竟有何違法或不當之具體情形。揆諸上開說明，本件上訴未
    敘述具體理由，屬不合法律上之程式，應予駁回，並不經言
    詞辯論為之。
據上論斷，依刑事訴訟法第367條前段、第372條，判決如主文。
中    華    民    國    98    年    11    月    30    日
                  刑事第十三庭  審判長法  官  曾德水
                                      法  官  崔玲琦
                                      法  官  遲中慧
以上正本證明與原本無異。
不得上訴。
                                      書記官  陳韋杉
中    華    民    國    98    年    11    月    30    日
附錄本案論罪科刑法條全文：
中華民國刑法第321條（加重竊盜罪）
犯竊盜罪而有左列情形之一者，處6月以上、5年以下有期徒刑：
一、於夜間侵入住宅或有人居住之建築物、船艦或隱匿其內而犯
    之者。
二、毀越門扇、牆垣或其他安全設備而犯之者。
三、攜帶兇器而犯之者。
四、結夥三人以上而犯之者。
五、乘火災、水災或其他災害之際而犯之者。
六、在車站或埠頭而犯之者。
前項之未遂犯罰之。


司法院資訊處製作；財團法人民間司法改革基金會備份。
